【裁判字號】    89,易,422
【裁判日期】    890429
【裁判案由】    竊盜
【裁判全文】
臺灣臺北地方法院刑事判決                          八十九年度易字第四二二號
    公  訴  人  臺灣臺北地方法院檢察署檢察官
    被      告  甲○○
右列被告因竊盜案件，經檢察官提起公訴（八十八年度偵字第二四三四號），本院
判決如左：
    主  文
甲○○竊盜，處拘役伍拾日。
    事  實
一、甲○○前曾有竊盜前科（不構成累犯），猶不知悔改，意圖為自己不法之所有，
    於民國八十八年九月二日下午五時三十分，在台北市○○路十二號﹁淘兒音樂唱
    片行﹂，徒手竊取陳列貨架上之CD音樂片內五片，經該店職員吳雅萍發覺，告知
    該店保全人員呂嵩山檢查其背包，當場查獲而報警查辦。
二、案經台北市政府警察局萬華分局報請臺灣臺北地方法院檢察署檢察官偵查起訴。
    理  由
一、訊據被告甲○○矢口否認有竊盜犯行，辯稱：被查獲之CD音樂片係其友人乙○○
    於當日下午四時左右，在淘兒音樂唱片行門口所交還，該五片CD片其均已拆封，
    並已聽過，其進入店內閒逛，原在三樓經該店職員吳雅萍檢查無誤，嗣後第二次
    檢查始指稱其竊盜，其並未看見店內之檢查過程云云。惟查，右揭事實，業據證
    人吳雅萍到庭證述其看見被告撕毀陳列貨架上之CD音樂片後，通知保全人員呂嵩
    山檢查被告之背包即查獲，其未曾參與檢查等語明確（見本院八十九年四月二十
    五日審判筆錄），並經證人即該店保全人員呂嵩山到庭證稱：其當時請被告將背
    包打開，發現其內有五片CD，其見該五片CD片表面無聽過之痕跡，其中一片有磁
    條，經其測試，該磁條並未消磁，其即請店長前來處理．．當時被告稱是朋友借
    他，後來在漢中派出所打了約一小時之電話，其友人並未出面．．當天該賣場利
    綺之CD並未出售，而陳列架卻少了一張，另於王力宏之CD片中查獲磁條，陶晶瑩
    之CD內裝尚未拆封等語綦詳（見前揭筆錄），則被告前後所供，並不一致。雖證
    人乙○○到庭證稱查獲之五片CD均係前向被告借聽於當日交還，其中陶晶瑩該片
    係前一日替被告購買，尚未聽過（見本院八十九年四月十三日訊問筆錄），惟其
    於初次偵訊時對於所交還CD之歌手、專輯並無法明確說明，其中陶晶瑩之CD其於
    初訊中證稱已拆封聽過（見偵查卷第四十四頁背面、第四十五頁），惟證人呂嵩
    山證稱查獲時該片CD尚未拆封，按證人乙○○為被告購入CD，如欲借聽，應會將
    內裝封套拆除，如僅代為購買，亦無拆除外封套之理，其前後證詞不一，且與常
    情不符，則證人乙○○所言，顯係迴護被告之詞，不足採信。證人丙○○並到庭
    證稱於三樓賣場曾發現CD膠膜封套被撕毀，棄置地上等情無誤（見本八十九年四
    月十三日訊問筆錄），並有贓物認領保管收據在卷可稽，被告所辯顯係事後卸責
    之責，不足採信，本件事證明確，被告犯行洵堪認定。
二、核被告甲○○所為，係犯刑法第三百二十條第一項竊盜罪。爰審酌被告犯罪之動
    機、目的、手段及其品行、智識程度、犯罪所生之損害及犯罪後矢口否認之態度
    等一切情狀，量處如主文所示之刑，以示懲儆。
據上論斷，應依刑事訴訟法第二百九十九條第一項前段、刑法第三百二十條第一項，
罰金罰鍰提高標準條例第一條前段，判決如主文。
本案經檢察官許永欽到庭執行職務
中      華      民      國    八十九    年      四      月    二十九    日
                                      台灣台北地方法刑事第九庭
                                          法  官  沈  君  玲
右正本證明與原本無異
如不服本判決，應於判決送達後十日內，向本院提出上訴狀。
                                          書記官  戴  伯  勳
中    華    民    國      八十九    年       五       月       十       日
附錄本案論罪科刑所依據之法條
中華民國刑法第三百二十條第一項
一意圖為自己或第三人不法之所有，而竊取他人之動產者，為竊盜罪，處五年以下有
  期徒刑、拘役或五百元以下罰金。
二意圖為自己或第三人不法利益，而竊佔他人之不動產者，依前項之規定處斷。
三前二項之未遂犯罰之。


司法院資訊處製作；財團法人民間司法改革基金會備份。
